臺灣高雄地方法院刑事判決　　　　　　　　　　　　　九十四年度交訴字第一五號
　　公　訴　人　臺灣高雄地方法院檢察署檢察官
　　被　　　告　甲○○　男　二.
　　選任辯護人　董明正律師
　　選任辯護人　陳正男律師
　　選任辯護人　陳裕文律師
右列被告因公共危險案件，經檢察官提起公訴（九十三年度偵字第二八四四號），被
告於本院準備程序進行中，就被訴事實為有罪之陳述，經本院告知簡式審判程序意旨
，並聽取公訴人及被告之意見後，合議裁定由受命法官獨任進行簡式審判程序審理，
本院判決如左：
    主  文
甲○○駕駛動力交通工具肇事，致人受傷而逃逸，處有期徒刑陸月，如易科罰金，以
參佰元折算壹日；又駕駛動力交通工具肇事，致人受傷而逃逸，處有期徒刑陸月，如
易科罰金，以參佰元折算壹日。應執行有期徒刑拾月，如易科罰金，以參佰元折算壹
日，緩刑參年。
    事  實
一、甲○○於民國九十二年六月二十七日下午六時許，駕駛車牌號碼Ｄ二─一七０二
    號自用小客車，沿高雄縣茄萣鄉○○街由東往西方向行駛，行經該街與仁愛路口
    時，不慎撞及同向騎乘腳踏車於該處等候紅綠燈之丁○○，致丁○○受有頭部外
 　 傷、右肩挫傷、左手擦傷及右小腿挫傷之傷害（其涉犯過失傷害罪部分，業經告
    訴人撤回告訴，另為公訴不受理之判決）。甲○○肇事致人受傷後，竟未停車查
    查看、救護，亦未報警處理，即逕自加速駕駛上述自用小客車逃逸。甲○○旋即
    駕駛上述自用小客車左轉往高雄縣茄萣鄉○○路，又不慎撞及由丙○○所騎乘車
    牌號碼為ＮＬＸ─八九二號之重型機車，丙○○受撞後人車倒地，受有頭部外傷
    併蜘蛛膜腦下腫出血之傷害，附載於後之蘇盈螢亦受有頭部外傷併腦震盪及下巴
    皮膚擦傷等傷害（其涉犯過失傷害罪部分，業經告訴人撤回告訴，另為公訴不受
    理之判決），甲○○肇事致人受傷後，仍未停車查看、救護，亦未報警處理，竟
    駕駛上述自用小客車加速逃離現場，幸經路人記下車號，報警循線查獲。
二、案經丁○○、丙○○訴由高雄縣政府警察局湖內分局報告臺灣高雄地方法院檢察
    署檢察官偵辦後起訴，嗣本院訊問被告後，因被告認罪，並詢問檢察官、被告意
    見後，乃裁定進行簡式審判程序。
    理  由
一、本件被告甲○○所犯係死刑、無期徒刑、最輕本刑為三年以上有期徒刑以外之罪
    ，其於準備程序中就被訴事實為有罪之陳述，經法官告知簡式審判程序之旨，並
    聽取公訴人、被告之意見後，認為適宜由受命法官獨任進行簡式審判程序，依刑
    事訴訟法第二百七十三條之一第一項規定，裁定由受命法官獨任進行簡式審判程
    序，合先敘明。
二、訊據被告甲○○對於上述犯罪事實坦承不諱，核與告訴人丁○○、丙○○指訴之
    情節相符，並與證人施良燦、薛水源證述之情節相合，復有道路交通事故現場調
    查報告表（一）、（二）、道路交通事故現場圖各一份、現場照片三十張在卷可
    資為證。而告訴人即被害人丁○○、丙○○及被害人蘇盈螢，因本件車禍事故，
    分別受有如事實欄所示之傷害，亦有臺南市立醫院出具之診斷證明書三紙附卷可
    稽。綜上，本件事證明確，足徵被告上開自白，堪予採信，被告前開肇事逃逸之
    犯行，與事實相符，應堪認定。
三、查被告甲○○駕駛前述自用小客車，先後兩次撞及告訴人丁○○、丙○○之上述
    交通工具，導致丁○○、丙○○、蘇盈螢等人，分別受有如事實欄所載之傷害，
    然其均未停車查看、救護或報警處理，旋即駕車逃逸，核其所為，均係犯刑法第
    一百八十五條之四駕駛動力交通工具肇事致人受傷而逃逸罪。其所犯上開二次肇
    事逃逸罪，犯意個別，應予分論併罰（檢察官起訴書之證據並所犯法條欄二原記
    載為連續犯，惟公訴檢察官於本院審理時，業將被告前述兩次肇事逃逸之犯行，
    更正為分別犯兩次肇事逃逸之罪，係數罪，並非基於概括之犯意為之，並請求本
    院予以分論併罰，附此敘明）。爰審酌被告甲○○駕駛前述自用小客車，不慎撞
    及告訴人丁○○、丙○○二人之前述交通工具，致使告訴人丁○○、丙○○及被
    害人蘇盈螢受傷，身心遭受莫大之傷痛，且被告事後為逃避訴追而逃離現場，實
    有不該。但被告於犯罪後，業已分別賠償告訴人甲○○、丙○○（含被害人蘇盈
    螢）新臺幣（下同）三萬元、五十萬元，此有和解書、高雄縣茄萣鄉調解委員會
    九十四年調字第０一二號調解書各一份在卷可參，可見其已有悔意，犯後態度良
    好等一切情狀，復斟酌檢察官之具體求刑，分別量處如主文所示之刑，併均諭知
    易科罰金之折算標準，且定其應執行之刑及諭知易科罰金之折算標準。又被告甲○○無前科紀錄，素行良好，此有臺灣高雄地方法院檢察署刑案資料查註紀錄表
    及臺灣高等法院被告全國前案紀錄表各一份附卷可考。又被告目前仍就讀於高苑
    技術學院進修部，且於中國石油股份有限公司油品行銷事業部嘉南營業處擔任工
    讀生，負責加油服務，每日平均工讀時數為四至六小時，此有成績單及證明書各
    一紙在卷可佐，可見其仍在學且從事工讀生之工作等情。其因一時失慮，致罹刑
    典，事後已坦承犯行，深具悔意，且已告訴人和解賠償上述金額，經此刑之宣告
    後，應知警惕而無再犯之虞，本院因認暫不執行其刑為當，予以宣告緩刑三年，
    用啟自新。
據上論斷，應依刑事訴訟法第二百八十四條之一、第二百七十三條之一第一項、第二
百九十九條第一項前段，刑法第一百八十五條之四、第五十一條第五款、第四十一條
第一項前段、第二項、第七十四條第一款，罰金罰鍰提高標準條例第一條前段、第二
條，判決如主文。
本案經檢察官乙○○到庭執行職務。
中　　　華　　　民　　　國　　九十四　　年　　　三　　　月　　 十八 　　日
                                  臺灣高雄地方法院交通法庭
                                      法　官    呂曾達
右正本證明與原本無異。
如不服本判決，應於送達後十日內，向本院提出上訴狀。
                                      書記官    林慧君
中      華       民       國   九十四   年      三     月      十八    日
附錄本判決論罪之法條：
中華民國刑法第一百八十五條之四。
駕駛動力交通工具肇事，致人死傷而逃逸者，處六月以上五年以下有期徒刑。
